# 请教陈版关于计学摄要 2013 拆迁补偿的地上建筑的问题

提问人：zxxiao2007 时间：2014-04-17 14:43:41
1 、某企业因生产规划，已选址在建新的厂房，日后旧厂房所占用土地正好因为城市规划被政府收回并收到相关拆迁补助费。此补助款是全额计当期收益还是按新厂房的折旧年限进行分摊？ 我认为应分期确认，因土地收回不是因已建新厂房造成需单独作为一项政府规划收到的政府补助款进行处理。 2 、计学摄要 2013 年 所举的例子，生产线因不符合环保要求需停止使用，若生产线及占用的土地打包对外出售所取得的收入，若未取得购买者是否会使用该生产线的依据，是否仍需要对生产线单独计提减值再将出售收入与土地价值（假设为出让地）之间的差额确认当期损益 （ 1 ） 购买者作为民企可能仍违规使用生产线（如小水电） （ 2 ）若生产线不是因环保原因只是技术淘汰是否需作为一个资产组进行处理

回答人：chenyiwei
1 、如有证据表明该补偿款实际上并未用在新资产购建上，则可以将该补偿款大于被收回或处置资产的账面价值和有关费用性支出后的差额部分一次性计入损益；无法确定补偿款是否未被用于新资产购建的，建议计入递延收益并在新资产使用寿命内分摊。 2 、关键是看这些设备和土地、房屋等是否符合“处置组”的定义和确认条件，即作为一个整体处置的一个资产组合。如果并不是整体处置而是分别处置，则需要对生产线单独计提减值再将出售收入与土地价值（假设为出让地）之间的差额确认当期损益。

提问人：zxxiao2007 时间：2014-04-18 10:44:12
是指生产线和占用土地若一起打包卖给受让人则可作为处置组，即不管对方是否可能使用该生产线，即使明知受让人是否会使用。

回答人：chenyiwei
基本上可以这样理解。当然对于“一揽子交易”处理的整体合理性和商业理由也是要关注的，例如如果受让方是一个普通的企业，就要关注为何会受让可能已经没有使用价值的设备。

提问人：nenhui 时间：2017-05-12 13:00:41
请教版主： 某国有企业拟收购本企业房屋及土地，本企业拆迁到其他土地上新建，本企业现有资产评估价值为 1 亿，鉴于本企业不愿搬迁，并且搬迁过程中发生搬迁、重建费用，收购方另外给于本企业搬迁补偿 3000 万。对这次交易本企业如何核算? 请问： 1 、本次取得的搬迁补偿不是收到政府在搬迁补助，并且房屋土地单独获得了对价，虽然由国有企业补偿，但也不是直接的财政拨款，是否属于政府补助的核算范围? 不直接拨款：是否已要将企业在搬迁和重建过程中发生的固定资产和无形资产损失（本例中为各项的支付对价－账面价值、净值）、有关费用性支出、停工损失及搬迁后拟新建资产进行补偿的，列入递延收益核算? 本次补偿无法确认哪些是对资产的补助、对费用的补助，是一口价。 2 、是否将房屋、土地的对价 1 亿、搬迁补偿 3000 万视为一个交易事项，合并做为固定资产、无形资产处置收入? 3、是按 1 亿元还是按1.3亿元做为缴纳增值税、土地增值税等相关税费的基数?

回答人：chenyiwei
1 、不属于政府补助。 2 、作为一个整体核算。在搬迁完成后，该1.3亿元整体扣除被拆除和损失的资产账面价值及有关费用性支出后的净额，可一次性确认为营业外收入。 3 、我理解应作为一个整体缴纳，建议咨询税务专业人士。